臺灣士林地方法院民事裁定
110年度聲字第163號
聲  請  人  吳兆賢  
代  理  人  鄭文龍律師
相  對  人  王秋霖  
上列當事人間聲請停止執行事件，本院裁定如下：
    主  文
聲請人以新臺幣壹佰玖拾萬元為相對人供擔保後，本院一一Ｏ年
度司執字第五五Ｏ一九號遷讓房屋等強制執行事件之強制執行程
序，於本院一一Ｏ年度再易字第二十號再審之訴事件調解或和解
成立、判決確定或撤回起訴前，應暫予停止。
    理  由
一、按有回復原狀之聲請，或提起再審或異議之訴，或對於和解
    為繼續審判之請求，或提起宣告調解無效之訴、撤銷調解之
    訴，或對於許可強制執行之裁定提起抗告時，法院因必要情
    形或依聲請定相當並確實之擔保，得為停止強制執行之裁定
    。強制執行法第18條第2項定有明文。又法院依強制執行法
    第18條第2項定擔保金額而准許停止強制執行之裁定者，該
    項擔保係備供債權人因停止執行所受損害之賠償，其數額應
    依標的物停止執行後，債權人未能即時受償或利用該標的物
    所受之損害額，或其因另供擔保強制執行所受之損害額定之
    ，非以標的物之價值或其債權額為依據（最高法院86年度台
    抗字第442號裁判意旨參照）。
二、聲請意旨略以：相對人以本院106年度士簡字第342號、106
    年度簡上字第147號判決（下稱系爭判決）、最高法院110年
    度台簡上字第27號裁定及其確定證明書為執行名義，向本院
    聲請對聲請人為強制執行，經本院民事執行處以110年度司
    執字第55019號受理在案（下稱系爭執行事件）。然系爭判
    決漏未斟酌應送鑑定之重要證物且錯誤適用法律，聲請人已
    對系爭判決提起再審之訴，並經本院110年度再易字第20號
    （下稱系爭再審之訴）受理在案，爰依強制執行法第18條規
    定，願供擔保，請求在系爭再審之訴終結確定前停止強制執
    行等語。
三、經查：
（一）聲請人以上開聲請意旨向本院提起再審之訴（現繫屬案號
      為110年度再易字第20號）為由，聲請裁定停止系爭執行
      事件之強制執行程序，業據本院依職權調閱系爭執行事件
      及系爭再審之訴訴訟卷宗查核屬實，則聲請人既已依法對
      相對人提起再審之訴，堪認確有強制執行法第18條第2項
      所定之事由且有停止強制執行之必要，聲請人本件聲請經
      核尚無不合，應予准許。
（二）相對人得請求強制執行之範圍為：1.聲請人應將坐落臺北
      市○○區○○段○○段00-0、00-0、000、000-0地號土地上建物
      即臺北市士林地政事務所（士林土字第1466號）土地複丈
      成果圖所示編號B1、B2部分及本院106年度士簡字第342號
      判決附圖所示編號C部分建物（下合稱系爭建物）全部騰
      空並遷讓返還予相對人。2.聲請人應給付相對人新臺幣（
      下同）165,200元，並自民國105年7月19日起至返還系爭
      建物之日止，按月於每月15日前給付相對人40,000元，是
      認遷讓返還系爭建物之執行程序如因聲請人之聲請而停止
      ，相對人每月將受有40,000元之損害。參酌聲請人所提系
      爭再審之訴係適用簡易訴訟程序，所涉及訴訟標的金額逾
      民事訴訟法第466條所定之數額，乃屬得上訴第三審之案
      件，準諸司法院頒佈之各級法院辦案期限實施要點，民事
      簡易程序第二審之審判期限為2年，第三審之審判期限為1
      年，以此推估系爭再審之訴審理期限間約為3年，則相對
      人因未能執行遷讓系爭建物可能受之損害為1,440,000元
      （計算式：40,000元×36個月＝1,440,000元）。又相對人
      請求給付165,200元及自105年7月19日起迄今已屆期之請
      求合計為2,679,867元【計算式：165,200元＋40,000×（62
      月＋26日/30日）＝2,679,867元，元以下四捨五入】，至於
      未屆期部分，已含括於上述每月租金損害中，是本院不予
      重複列入計算，則相對人因停止強制執行程序可能受之損
      害，即為停止執行期間遲延受償之利息損失，以停止執行
      期間為3年，年息為5％計算，相對人可能受之損害為401,9
      80元（計算式：2,679,867元×0.05×3年＝401,980元，元以
      下四捨五入）。
（三）綜上，本件相對人於停止執行期間可能遭受之損害為1,84
      1,980元（計算式：1,440,000元＋401,980元＝1,841,980元
      ），復慮及兩造間就系爭再審之訴有因送達、上訴或調查
      證據等其他原因使訴訟未能於3年內終結之情事可能存在
      ，致相對人未能受償之期間延長，應酌予提高為1,900,00
      0元，爰酌定聲請人應供擔保之金額如主文所示。至聲請
      人主張擔保金應以公告地價百分之80為申報地價計算，顯
      與相對人聲請強制執行完全滿足其債權目的不合，尚無足
      採，附此說明。
四、爰依強制執行法第18條第2項，裁定如主文。
中　　華　　民　　國　　110 　年　　10　　月　　14　　日
                  民事第二庭  審判長法  官  陳章榮
　　　　　　　　　                  法  官  陳菊珍
　　　　　　　　　                  法  官  方鴻愷
以上正本係照原本作成。
如對本裁定抗告，應於裁定送達後10日內向本院提出抗告狀，並
繳納抗告費新臺幣1,000 元。
中　　華　　民　　國　　110 　年　　10　　月　　14　　日
                                    書記官  陳紀元